最高法院刑事裁定　　　　　　　　　 111年度台抗字第1147號
抗　告　人　劉柏琪
 
 
上列抗告人因違反貪污治罪條例案件，不服臺灣高等法院臺南分
院中華民國111年6月30日駁回再審聲請之裁定（111 年度軍聲再
字第2號），提起抗告，本院裁定如下：
    主  文
抗告駁回。          
    理  由
一、按有罪判決確定後，為受判決人之利益，固得依刑事訴訟法
    第420條第1項各款之規定聲請再審，惟法院認為無再審理由
    而以裁定予以駁回者，不得更以同一原因聲請再審；法院認
    為聲請再審之程序違背規定，且無可補正者，應以裁定駁回
    之，此觀同法第434條第3項、第1項、第433條規定即明。
二、本件原裁定略以：抗告人劉柏琪因貪污案件，對於國防部最
    高軍事法院96年度上重更㈢字第1 號確定判決（下稱原確定
    判決，經本院97年度台上字第108 號判決，以抗告人上訴不
    合法律上程式，予以駁回），聲請再審，聲請意旨略稱：軍
    事檢察官張翕違法取供、軍法官曾惟仕教唆對抗告人不實指
    控、抗告人係遭陷害等情業經臺灣高等法院高雄分院102 年
    度上易字第660 號判決無罪確定（以上即原裁定再審聲請意
    旨㈠、㈡、㈣部分）、抗告人係因瑕疵的測謊而造成冤案（
    即原裁定再審聲請意旨㈢部分）等語，並提出高雄市警員呂
    品所出具之保證書、國防部後備指揮部民國111年6月7 日全
    後人管字第0000000000號函文為新證據。惟查，抗告人先前
    曾以與本件再審聲請意旨㈠、㈡、㈣同一事實之原因聲請再
    審，分經原審以106年度軍聲再字第1號、106 年度軍聲再字
    第2 號等裁定，以無再審理由駁回聲請，經抗告人提起抗告
    後，經本院分別以106年度台抗字第336號、106 年度台抗字
    第623 號裁定駁回其抗告確定；嗣抗告人又以同一原因聲請
    再審，分經原審以106年度軍聲再字第3號、107 年度軍聲再
    字第1號、108年度軍聲再字第1號、108年度軍聲再字第2 號
    、109年度軍聲再字第1號、109年度軍聲再字第2號、109 年
    度軍聲再字第4號、110年度軍聲再字第1號、110年度軍聲再
    字第2號、110年度軍聲再字第3號、111年度軍聲再字第1 號
    等裁定，以抗告人係以同一原因聲請再審，其聲請不合法而
    駁回其聲請，經抗告人提起抗告後，業經本院分別以106 年
    度台抗字第1002號、107年度台抗字第335號、108 年度台抗
    字第1281號、108年度台抗字第1659號、109年度台抗字第46
    9號、109年度台抗字第1430號、110年度台抗字第23號、110
    年度台抗字第699號、110年度台抗字第1579號、111 年度台
    抗字第2號、111 年度台抗字第662號等裁定駁回其抗告而確
    定。又抗告人先前曾以與本件再審聲請意旨㈢同一事實之原
    因聲請再審，經原審以108年度軍聲再字第1號裁定，以無再
    審理由而駁回其聲請，抗告人提起抗告後，經本院以108 年
    度台抗字第1281號裁定駁回其抗告；嗣抗告人又以同一原因
    聲請再審，分別經原審以108年度軍聲再字第2號、109 年度
    軍聲再字第1號、109年度軍聲再字第2號、109年度軍聲再字
    第4號、110年度軍聲再字第1號、110年度軍聲再字第2 號、
    110年度軍聲再字第3號、111年度軍聲再字第1號等裁定，以
    抗告人係以同一原因聲請再審，其聲請不合法為由而駁回其
    聲請，抗告人提起抗告後，業經本院分別以108 年度台抗字
    第1659號、109年度台抗字第469號、109 年度台抗字第1430
    號、110年度台抗字第23號、110年度台抗字第699號、110年
    度台抗字第1579號、111年度台抗字第2號、111 年度台抗字
    第662 號等裁定駁回其抗告確定。然抗告人仍以與前述各該
    聲請再審意旨相同之同一原因，為本件再審之聲請，違反刑
    事訴訟法第434條第3項之規定，自屬不合法而不應准許。又
    本件聲請程序既不合法，縱依刑事訴訟法第429條之2規定，
    通知抗告人到庭聽取其意見，亦無從補正，故認無通知其到
    場之必要，逕依刑事訴訟法第433 條之規定，予以駁回。經
    核業已詳盡敘明其駁回聲請之法律依據及判斷理由，於法並
    無不合。
三、抗告意旨仍執與聲請再審意旨相同之前詞，無非以其主觀上
    自認符合再審要件之說詞，就原裁定已說明之事項，徒憑己
    意再事爭執，並未指摘原裁定所為論敘說明有何違法或不當
    之情形，其抗告自難認為有理由。至抗告人另提出之抗告補
    充狀，係單純指摘原確定判決適用法則不當、違反採證法則
    、理由不備之違法云云，並非提出法定聲請再審之事由，自
    不影響原裁定結果。綜上，本件抗告為無理由，應予駁回。
據上論結，應依刑事訴訟法第412條，裁定如主文。
中    華    民    國   111    年    9     月    28    日
                  刑事第九庭審判長法  官  蔡  彩  貞  
                                  法  官  梁  宏  哲  
                                  法  官  莊  松  泉  
                                  法  官  周  盈  文  
                                  法  官  林  庚  棟  
本件正本證明與原本無異
                                  書記官
中    華    民    國   111    年    10    月    6     日